臺灣板橋地方法院刑事判決　　　　　　　　　　　　九十二年度訴字第二二一五號
　　公　訴　人　臺灣板橋地方法院檢察署檢察官
　　被　　　告　甲○○
　　選任辯護人　廖大鵬律師
右列被告因傷害致死案件，經檢察官提起公訴（九十二年度偵字第一六０三六、一八
二０七號），本院判決如左：
    主  文
甲○○傷害人之身體，因而致人於死，處有期徒刑肆年。扣案之刀子壹把沒收。
    事  實
一、甲○○於民國（下同）九十二年八月二十六日凌晨四時許，在其位於台北縣鶯歌
    鎮○○○路二六九巷五十之一號之住處（前面兼為殺雞廠），因懷疑其配偶乙○○與網友張富榮有染，而與乙○○發生口角，隨即於同日凌晨四時三十分許，與
    同於殺雞場工作之丙○○及乙○○之妹鄭雲月，駕駛其所有車號為五Ｔ─一九一
    二號休旅車（起訴書誤載為自小客車）至張富榮投宿之台北縣三峽鎮緣夢園賓館
    ，甲○○佯稱為乙○○之兄長，邀張富榮一同前往其前揭台北縣鶯歌鎮之殺雞廠
    喝酒聊天，張富榮不疑有他而隨同前往，於同日凌晨六時許，甲○○因套問張富
    榮有關乙○○為何沒在緣夢園賓館與其過夜之事，而惱羞成怒情緒失控，徒手毆
    打張富榮，張富榮亦不干示弱還手，二人進而互毆，在旁之丙○○見狀亦與甲○○基於共同傷害之犯意，持藤椅毆打張富榮之背部（丙○○傷害部份，業經撤回
    告訴），甲○○亦撿拾地上之磚塊丟擲張富榮，並拿其所有殺雞場內殺雞用之刀
    子一把，刺中張富榮之左大腿背側，共造成張富榮左下肢大腿背側（寬四公分，
    刀背朝外，深約十公分，傷及動脈和肌肉）之單面刃銳器刺創、右眉上緣（寬十
    公分，深０點五公分）之單面刃銳器刺創、右腳踝內側（寬四公分，表淺）、右
    手背（寬三公分，表淺）之單面刃鈍器割創、圓形眼眶周圍出血及左前臂背側，
    左手掌背，左大腿前側左小腿前側和左手背皮下淤血及擦傷等之傷害。鄭雲月旋
    即打電話叫救護車將張富榮送往台北縣三峽鎮恩主公醫院急救，張富榮仍因左大
    腿單面刃銳器刺創傷致出血性休克，延至同日上午八時三十分許不治死亡。甲○○嗣於同日下午二時許由律師陪同至警察局投案。
二、案經被害人張富榮之母丁○○訴由台北縣政府警察局三峽分局報請暨台灣板橋地
    方法院檢察署檢察官簽分偵查起訴。
    理  由
一、右揭犯罪事實，業據被告甲○○於警詢、偵查中及本院審理時均坦承不諱，核與
    證人即同案被告丙○○及證人鄭雲月分別於警詢及偵查時證述之情節相符，而被
    害人張富榮遭被告甲○○傷害，而受有如事實欄所述之傷害，及因其受有左大腿
    單面刃銳器刺創傷致出血性休克死亡等情，業據台灣板橋地方法院檢察署檢察官
    督同法醫相驗屬實，製有勘驗筆錄、相驗屍體證明書各一份附於相驗卷內，且經
    法務部法醫研究所解剖鑑定被害人致死原因為「左大腿單面刃銳器刺創傷致出血
    性休克死亡」，亦有該所九十二年九月十七日（九二）法醫所醫鑑字第一二三六
    號鑑定書一份可憑（附於同上相驗卷內），並有現場照片及相驗照片數幀在卷可
    參（附於同上相驗卷宗第四十八至六十三頁），此外，復有刀子一把扣案可資佐
    證（見台灣板橋地方法院檢察署九十二年度偵字第一六０三六號卷宗第四十九頁
    贓證物品清單）。被告甲○○對於以銳利之刀子刺傷被害人非重要部位，仍有可
    能造成失血過多而死亡之結果，在通常觀念上，應可得預見，是被告就前揭傷害
    被害人之行為，與造成被害人死亡之結果，自有相當之因果關係。本件事證已臻
    明確，被告甲○○之犯行洵堪認定，應予依法論科。
二、核被告甲○○所為，係犯刑法第二百七十七條第二項前段之傷害致死罪。查被告
    係因懷疑被害人與其妻有染，而惱羞成怒致情緒失控，以徒手毆打、撿拾磚塊丟
    擲及拿刀子刺傷被害人，致被害人因左大腿單面刃銳器刺創傷致出血性休克死亡
    ，而被告於犯後深感後悔，主動至警局投案，在客觀上足以引起一般人之同情，
    ，本院認非無可憫恕，且情輕法重，縱處以最輕之法定刑猶嫌過重，爰依刑法第
    五十九條規定酌減其刑。爰審酌被告素行尚稱良好（參卷附之台灣高等法院被告
    全國前案紀錄表一份）及被告犯罪之動機、目的、手段、所生之危害、犯罪後坦
    承犯行深表悔悟、且已與被害人家屬達成和解並賠償損害，並經被害人家屬表示
    不再追究，有和解書、匯款單及撤回告訴狀各一份在卷可憑（附於本院卷宗內）
    等一切情狀，量處如主文所示之刑，以示懲儆。扣案之刀子一把（見同上偵查卷
    內贓證物品清單），為被告所有供犯本件犯罪所用之物，業據被告供明在卷，爰
    依刑法第三十八條第一項第二款規定宣告沒收。
據上論斷，應依刑事訴訟法第二百九十九條第一項前段，刑法第二百七十七條第二項
前段、第五十九條、第三十八條第一項第二款，判決如主文。
本案經檢察官孫治平到庭執行職務。
中　　　華　　　民　　　國　　　九十三　　　年　　　四　　月　　二十九　日
                                      臺灣板橋地方法院刑事第四庭
                                          審判長法　官  潘  長  生
                                                法  官  吳  幸  娥
                                                法  官  陳  靜  茹
右正本證明與原本無異
如不服本判決，應於判決送達後十日內，向本院提出上訴狀
                                                書記官  廖  美  紅
中　　　華　　　民　　　國　　　九十三　　　年　　　五　　月　  　三    日
附錄本案論罪科刑法條全文
刑法第二百七十七條
傷害人之身體或健康者，處三年以下有期徒刑、拘役或一千元以下罰金。
犯前項之罪因而致人於死者，處無期徒刑或七年以上有期徒刑；致重傷者，處三年以
上十年以下有期徒刑。
